【裁判字號】    95,訴,280
【裁判日期】    950419
【裁判案由】    毒品危害防制條例
【裁判全文】
臺灣彰化地方法院刑事判決               95年度訴字第280號
公  訴  人  臺灣彰化地方法院檢察署檢察官
被      告  甲○○
                    （現因另案於臺灣台中看守所羈押中）
上列被告因毒品危害防制條例案件，經檢察官提起公訴（95年度
毒偵字第148號），及移送併案辦理（併辦案號：臺灣彰化地方
法院檢察署95年度毒偵字第890號、臺灣臺中地方法院檢察署95
年度毒偵字第1318號），本院依簡式審判程序判決如下：
    主  文
甲○○連續施用第一級毒品，累犯，處有期徒刑玖月；扣案之第
一級毒品海洛因陸包 (其中伍包經驗餘淨重計陸點伍捌公克、壹
包毛重貳點壹公克)沒收銷燬。又連續施用第二級毒品，累犯，
處有期徒刑伍月。應執行有期徒刑壹年，扣案之第一級毒品海洛
因陸包 (其中伍包經驗餘淨重計陸點伍捌公克、壹包毛重貳點壹
公克)沒收銷燬。
  犯罪事實及理由
一、本件犯罪事實除補充及更正如下外，其餘均與檢察官起訴書
    之記載相同，茲引用之（如附件）：
    (一)1. 被告前於 (1)民國80年間，因違反麻醉藥品管理條
           例案件，經法院判處有期徒刑4月確定。(2)81年間
           ，因違反肅清煙毒條例案件，經法院判處有期徒刑
           3年2月確定；並因違反麻醉藥品管理條例案件，經
           法院判處有期徒刑10月確定，二案經定應執行刑為3
           年8月確定。(3)82年間，因違反麻醉藥品管理條例
           案件，經法院判處有期徒刑10月確定。上開 (1)、
           (2)、(3)接續執行，於83年10月8日因縮短刑期假釋
           出監。嗣因撤銷假釋，應執行殘刑有期徒刑2年11月
           8日。
        2. 被告又於 (1)84年間，因違反麻醉藥品管理條例等
           案件，經法院分別判處有期徒刑1年、6月，定應執
           行刑1年3月確定。(2)同年間，另因違反肅清煙毒條
           例案件，經法院判處有期徒刑3年4月確定，上揭(1
           )、(2)更行定應執行刑為有期徒刑4年4月。
        3. 被告再於84年間，因違反麻醉藥品管理條例案件，
           經法院判處有期徒刑1年確定。
        上揭1.殘刑及2.3.之刑期接續執行，於86年6月3日因縮
        短刑期假釋出監，嗣再次撤銷假釋，入監執行殘刑4年2
        月19日，於94年9月15日因縮短刑期期滿執行完畢。
    (二)被告因施用毒品案件，經送強制戒治，係於90年9月25
        日執行完畢(起訴書誤載為同年月26日執行完畢)。
    (三)被告係基於概括犯意，自94年9月16日出監後之9、10月
        間某日起，至95年3月6日止，在彰化縣永靖鄉○○村○
        ○路27號住處，將第一級毒品海洛因摻入香煙點燃抽吸
        之方式，連續施用海洛因多次。
    (四)被告另基於概括犯意，同樣自94年9月16日出監後之9、
        10 月間某日起，至95年3月6日止，在彰化縣永靖鄉○
        ○村○○路27號住處，將第二級毒品甲基安非他命置入
        吸食器內，以火燒烤吸其煙霧之方式，連續施用安非他
        命多次。
    (五)被告另於95年1月15日下午2時50分許，為警在彰化縣永
        靖鄉○○村○○路211巷11號前查獲。再於95年3月6日
        晚間10時45分許在臺中縣東勢鎮○○路78之8號前為警
        查獲，並扣得其所持有之第一級毒品海洛因1包 (毛重
        2.1公克)。
    (六)被告於94年12月31日為警查扣之玻璃吸食器1支為被告
        所有、供施用第二級毒品甲基安非他命所用 (已據被告
        於偵查中當庭拋棄)。
二、本件證據除補充如下外，其餘亦均與檢察官起訴書之記載相
    同，茲引用之（如上附件）。
    (一)被告於偵查中之自白 (見臺灣臺中地方法院檢察署95年
        度毒偵字第1318號偵查卷第15頁)及本院審理時之自白
        。
    (二)警局之委託檢驗尿液代號與真實姓名對照認證單1紙(附
        於臺灣彰化地方法院檢察署95年度毒偵字第890號偵查
        卷宗內第31頁)及彰化縣衛生局煙毒尿液檢驗成績書1紙
        (附同上偵查卷第33頁）。
    (三)法務部調查局95年3月23日調科壹字第140012580號鑑定
        通知書1紙(附於本院卷內)。
    (四)另扣案之第一級毒品海洛因1包。
三、起訴書雖僅就被告自94年11月間某日起、至同年12月30日止
    之施用第一級毒品海洛因犯行，及自94年11月間某日起、至
    同年12月29日止之施用第二級毒品甲基安非他命之犯行，提
    起公訴，惟被告其餘時日之犯罪事實，業經其於偵審時供承
    在卷，二者具有連續犯之裁判上一罪關係，基於審判不可分
    之原則，自為起訴效力所及，復經檢察官移送併辦，是本院
    自得予以審理，附此敘明。
四、量刑理由：
    被告前科多起，多為違反肅清煙毒條例及麻醉藥品管理條例
    之犯行，且甫於94年9月15日服刑期滿，於翌日即94年9月16
    日出監等情，有臺灣高等法院被告前案紀錄表可證。詎出監
    後未久，被告即再為本案施用毒品犯行，足見被告沉溺毒品
    之深，無法有效戒絕毒品誘惑，且原經合法傳喚並未到庭，
    係因另案遭羈押後，方得提解被告進行本案之審理，有送達
    證書及臺灣高等法院在監在押全國紀錄表足核，尤見被告輕
    忽法律，徒費司法資源，惡行非輕，惟被告到庭後已坦承犯
    行，態度良好，顯有所悔意，此外，再審酌被告犯罪之動機
    、方法、手段、所生危害等一切情狀，分別量處如主文所示
    之刑，並定應執行刑。
五、扣案之玻璃吸食器1支，已據被告於偵查中當庭拋棄所有，
    有被告於94年12月31日之訊問筆錄可考 (見臺灣彰化地方法
    院95年度毒偵字第148號偵查卷第45頁)。茲該扣案物非屬違
    禁物，復已非被告所有，自無從予以宣告沒收，附此敘明。
六、應適用之法條：
    (一)刑事訴訟法第273 條之1 第1 項，第299 條第1 項前段
        、第310 條之2 、第454 條第2 項。
    (二)毒品危害防制條例第10條第1項、第2項、第18條第1項
        前段。
    (三)刑法第11條前段、第56條、第47條、第51條第5款。
七、(一)按本判決係依刑事訴訟法第310條之2、第454條第2項製
        作，依法僅需記載當事人欄、主文、犯罪事實、證據名
        稱、應適用之法條及得於10日內上訴之旨，並得以簡略
        方式為之；如認定之犯罪事實、證據及應適用之法條，
        與檢察官聲請簡易判決處刑書或起訴書之記載相同者，
        得引用之。
    (二)又上揭所指應記載之「犯罪事實」，揆諸同法第308條
        後段原關於有罪之判決書應記載「事實」之規定，已修
        正為應記載「犯罪事實」，核其修正之立法理由，即指
        明「犯罪事實」，係指符合犯罪構成要件之具體社會事
        實。是以構成犯罪事實以外之其他適用法律事實，例如
        刑罰加重（含累犯在內)或減輕事由等，自可無須在「
        犯罪事實」欄中記載（法院辦理刑事訴訟案件應行注意
        事項第14 4點參照），惟仍應於主文中予以表明，並於
        應適用之法條欄予以引用。
八、如不服本件判決，得自收受送達之日起10日內，向本院提起
    上訴。
本案經檢察官何蕙君到庭執行職務。
中    華    民    國    95    年    4     月    19    日
                  刑事第二庭    法  官  周淡怡
以上正本證明與原本無異。
如不服本判決，應於判決送達後十日內向本院提出上訴狀 (須附
繕本 )。
中    華    民    國    95    年    4     月    19    日
                                書記官  劉玫金
附錄論罪科刑法條全文
毒品危害防制條例第10條
施用第一級毒品者，處6月以上5年以下有期徒刑。
施用第二級毒品者，處3年以下有期徒刑。


司法院資訊處製作；財團法人民間司法改革基金會備份。
